臺灣新北地方法院板橋簡易庭民事裁定
111年度板簡字第1625號
原      告  沅臻建設有限公司

法定代理人  江麗惠  
            馬嘉蓉  
            黃睿峰  
被      告  吳俊榮  
上列當事人間請求確認本票債權不存在事件，本院裁定如下：
    主  文
本件移送臺灣臺北地方法院。
    理  由
一、按訴訟之全部或一部，法院認為無管轄權者，依原告聲請或
    依職權以裁定移送於其管轄法院，民事訴訟法第28條第1 項
    定有明文。次按當事人就關於一定法律關係而生之訴訟，得
    以合意定第一審管轄法院，惟於民事訴訟法定有專屬管轄之
    訴訟，不適用之，此觀民事訴訟法第24條第1 項、第26條自
    明。故除專屬管轄外，因雙方當事人之合意，使本無管轄權
    之法院因而有管轄權，本有管轄權之法院即喪失管轄權，合
    意管轄一經約定，原告即應向合意管轄之法院起訴，不得向
    他法院起訴。從而，當事人以合意定第一審管轄法院者，如
    具備上開法定要件，當事人及法院均應受其拘束，關於合意
    管轄之規定，除專屬管轄外，得排斥其他審判籍而優先適用
    （最高法院99年度台抗字第110號裁定亦同此見解）。
二、經查，原告起訴請求確認被告就所執如起訴狀附表所示之本
    票（下稱系爭本票），對原告之本票債權不存在，主張作為
    票據原因關係之借款債務業經清償，被告對原告之票據原因
    關係債權消滅等語（見本院卷第9至11頁），並提出兩造簽
    立之消費借貸債權契約（下稱系爭契約）為憑。查兩造於民
    國110年7月30日，被告借款新臺幣（下同）300萬元與沅臻
    建設有限公司（下稱沅臻公司），且由沅臻公司、馬嘉蓉、
    黃睿峰各簽發如起訴狀附表編號1、2、3所示之本票擔保被
    告就系爭契約之債權。是原告請求確認被告就系爭本票之本
    票債權不存在，係對於系爭契約借款債權數額之爭執，核其
    性質仍為因系爭契約履約爭議而涉訟。而依兩造所簽立系爭
    契約第4條已約定：因本契約所生之一切糾紛，雙方同意以
    臺灣臺北地方法院（下稱臺北地院）為第一審管轄法院（見
    本院卷第17頁），則兩造既以系爭契約合意臺北地院為管轄
    法院，系爭契約並載明系爭本票作為被告就系爭契約債權之
    擔保，且本件亦非以系爭本票遭偽造、變造為由而起訴，無
    非訟事件法第195條第1項規定之適用，原告向無管轄權之本
    院起訴，顯係違誤，爰依職權將本件移送於該管轄法院即臺
    北地院。
三、依首揭法條規定，裁定如主文。
中　　華　　民　　國　　111 　年　　8 　　月　　29　　日
                  臺灣新北地方法院板橋簡易庭
                              法  官  吳孟竹
以上正本係照原本作成。
如不服本裁定，應於送達後10日內，向本院提出抗告狀並表明抗
告理由，如於本裁定宣示後送達前提起抗告者，應於裁定送達後
10日內補提抗告理由書（須附繕本）。
中    華    民    國    111   年    8     月    29    日
                              書記官 李庭君